臺灣高等法院刑事判決　　　　　　　　　　　　　　九十年度上訴字第二六一號
　　上　訴　人　臺灣宜蘭地方法院檢察署檢察官
　　上　訴　人
　　即　被　告　壬○○
　　被　　　告　子○○
右上訴人因違反槍砲彈藥刀械管制條例等案件，不服臺灣宜蘭地方法院九十年度訴字
第一三０號，中華民國九十年六月七日第一審判決（起訴案號：臺灣宜蘭地方法院檢
察署九十年度偵字第九九號、第一二二號、第四一一號、第六九六號、第八八六號、
第九一五號、第一０一三號、第一０一六號及移送併辦：九十年度偵字第一０二九號
、第一一四六號）提起上訴，本院判決如左：
    主  文
原判決關於被告壬○○竊盜及收受贓物部分暨其定應執行刑部分均撤銷。
壬○○連續攜帶凶器毀損安全設備於夜間侵入住宅竊盜，累犯，處有期徒刑參年，並
應於刑之執行前令入勞動場所強制工作參年。
壬○○被訴收受贓物部分無罪。
其他上訴駁回。
    事  實
一、壬○○前自民國（以下同）八十四年間起即有多次竊盜、贓物、麻藥前科，有犯
    罪之習慣，於八十八年間，因竊盜及施用毒品案件經台灣桃園地方法院判處應執
    行有期徒刑七月確定，甫於八十九年九月三十日縮刑期滿執行完畢，於同年十月
    一日出監，仍不知悔改，竟基於意圖為自己不法所有之概括犯意，於五年內連續
    於附表一、附表二所示之時間、宜蘭縣境內之地點，以附表一及附表二所示之方
    式，竊得如附表一、附表二所示王陳英香等人之財物，嗣於九十年二月十五日十
    三時三十分許，在宜蘭縣冬山鄉○○路四０五號前，為警當場查獲其駕駛如附表
    二編號四三號所示懸掛ＡＯ－一八四二號車牌（原ＨＳ－四六九八號）之贓車後
    ，循線追查而查獲。
二、壬○○基復承前開意圖為自己不法所有之概括犯意，夥同具有共同犯意聯絡之子
    ○○，於八十九年十二月十八日凌晨三時許夜間，由子○○負責把風，壬○○先
    自游秀琴、邱文男位在宜蘭縣宜蘭市○○路一之一號住處屋外之機車上竊得掛於
    機車上之大門鑰匙，持該鑰匙開啟屋門侵入，續在屋內桌上竊得游秀琴、邱文男
    所有之自小客車鑰匙二串及ＭＯＴＯＲＯＬＡ牌ＣＤ九二八型行動電話一支後，
    壬○○、子○○以所竊得之上開鑰匙分別開啟游秀琴、邱文男所有停在前述住處
    屋外之Ｔ九－五六七二號及ＩＱ－一六五七號自小客車而竊取之，由壬○○先駕
    駛ＩＱ－一六五七號自小客車交在附近守候之子○○，後返回上開地點駕駛Ｔ九
    －五六七二號自小客車各自開離現場。
三、案經宜蘭縣警察局移送及宜蘭縣警察局羅東、三星、蘇澳分局報告臺灣宜蘭地方
    法院檢察署檢察官偵查起訴。
    理  由
壹、程序部分：
    被告壬○○就竊盜、收受贓物及行使變造特許證部分上訴，其中，行使變造特許
    證部分於本院審理中分撤回上訴而確定；另被告子○○未據上訴，是本件審理範
    圍，限於被告壬○○就竊盜、收受贓物上訴及檢察官就子○○被訴行使變造特許
    證部分無罪、另壬○○被訴持有改造手槍及子彈部分無罪暨壬○○被訴其餘竊盜
    免訴部分，合先敘明。
貳、實體部分：
一、被告壬○○竊盜部分：
（一）被告壬○○之供述及辯解：
      訊據被告壬○○對於附表二編號一至四三號所示及與被告子○○共同竊得被害
      人游秀琴、邱文男所有之鑰匙二串、Ｔ九－五六七二號及ＩＱ－一六五七號自
      小客車之竊盜事實固均坦承不諱，然矢口否認有竊得被害人游秀琴、邱文男所
      有之行動電話一支之事實，亦否認有犯附表二編號四四、四五號所示之竊盜犯
      行，辯稱：當時我與子○○一起去，他到路口等，我是在屋主放在門外機車上
      的一串鑰匙打開他們大門進入，拿了二串汽車鑰匙後就離開了，沒有拿大哥大
      云云。
（二）認定犯罪事實所憑之證據及理由：
  １、壬○○單獨竊盜附表一所示Ｑ三─二四八九號車輛部分：
      查附表一所示Ｑ三─二四八九號車子是被告壬○○於八十九年十一月三日下午
      某時，在宜蘭冬山鄉○○○路旁偷的，因車鑰匙沒有拔下，就開動車子偷走，
      事後被告壬○○就將車子借給綽號「阿順」的友人，阿順將車開到田裡，被告
      壬○○又將車借給同案被告子○○，要前往開車時，才知道阿順將車子開到田
      中等情，業據被告壬○○分別於原審及本院審理中坦承在卷（見原審卷第一二
      九頁，本院卷第一四０頁、本院卷第一四三頁、本院九十一年二月七日訊問筆
      錄），同案被告子○○於原審調查中即辯稱Ｑ三－二四八九號自小客車係向被
      告壬○○借的，車子是壬○○所竊，本院審理中復一再供稱：「我要向被告壬○○借用Ｑ三─二四九八車子，但被告壬○○已借給綽號阿順，之後我與被告
      壬○○要去找阿順牽車子，才結果發現車子在田中，在場被告壬○○有將車鑰
      匙交給我，在八十九年十二月二十二日凌晨五、六點，我到羅東西安里的田裡
      顧吊車去調Ｑ三二四九八的車子，有吊起來，我就開到加油站加油，加油發動
      又拋錨就被警查獲，車子不是我偷的。」等詞（見本院卷第六十一頁、第一四
      ０頁、第一四三頁、第一四四頁、第一四五頁、本院九十一年二月七日訊問筆
      錄），二人所供情節，互核相符，而該車係己○○於附表一編號二所示時地失
      竊，亦據被害人己○○指訴失竊情節在卷，並有贓物認領保管單、車籍作業系
      統查詢認可資料各乙紙附卷可參，堪認Ｑ三─二四八九號車子輛確為被告壬○○所竊至明。
  ２、雖被告壬○○於偵訊時否認該車係其所竊（見九十年度偵字第九九號卷內第八
      一頁），於原審九十年四月十八日訊問時亦陳稱：我和Ｑ三－二四八九號自小
      客車無關云云，惟於提示被告子○○所言後即更正改稱：該車應該是我偷的沒
      錯，車號我不記得了，後來我借給「阿順」，不知為何「阿順」開到田裡去，
      當時廖某把車子開來給沈某後，沒有車子回去，廖某說要一台車子，我打電話
      問「阿順」，他要我過去開，我走的時候車子還在田裡，不知道廖某把車子吊
      起來，所以我才會說車子沒借他等語，被告子○○原先於警、偵訊時亦陳稱：
      確有跟「阿順」拿鑰匙，請吊車要吊起來，並於原審訊問時供稱：我是要向壬○○借車等語，可見兩人對於該車輛原借給「阿順」，「阿順」開到田裡，子
      ○○再向壬○○借車，轉向「阿順」拿鑰匙，因車輛被「阿順」開到田裡，子
      ○○乃叫吊車吊起修理等主要情節，則無二致。被告子○○所稱向壬○○借車
      或修車，均屬全部情節之片段供述，尚不得認其供述前後不符。至於被告壬○○所稱沈某並沒有和我們去那個地方，沈某是給我們一千元讓我們坐計程車過
      去等語，所謂「去那個地方」應係指停放車輛之田裡處，而被告子○○於原審
      訊問時稱：我是要向壬○○借車，當時是沈振泰載我們過去等語，所稱沈振泰
      載過去之處，係指當時壬○○所在地，非停放車輛之田裡處，此觀同案被告沈
      振泰於原審九十年四月十八日訊問時所稱：未曾與被告子○○一同去羅東鎮菜
      園田裡開車過等語自明，要難謂被告壬○○與子○○間之供詞兩歧，進而否定
      其等供述之憑信性。
  ３、壬○○單獨竊盜如附表二所示物品部分：
    (1)經查被告壬○○所為如附表二所示之竊盜事實，業據被害人王陳英香、黃釧吉
      、許秋美、何美玲、蔡明正、乙○○、陳碩真、魏朝松、蘇碧蝦、張凱淵、蔡
      舒靜、蔡志傑、吳進和、張奕基、李國良、辰○○、趙天富、賴石枝、何本忠
      、黃金和、蔡月霞、吳光夫、李訓界、游水旺、邱秀娥、曾忠義、丑○○、陳
      錫泉、林榮端、巳○○、丁○○、謝漢源、林志遠、林美女、蔡焰純、卯○○
      、陳百豐、劉睿禎、呂輝宏、陳庭懷、沈清連、江月英、游敏志、陳鴻雁、庚○○指訴失竊情節在卷，並有贓物認領保管單八紙、宜蘭縣警察局車輛失竊尋
      獲電腦輸入單十五紙、車籍作業系統查詢認可資料一紙及車輛竊盜、車牌失竊
      資料個別查詢報表查詢車輛認可資料四紙在卷可參（以上參見九十年偵字第六
      九六號、第一０一三號、第一０二九號、第一一四六號卷宗內所附資料），並
      有供被告行竊附表二編號四三號犯行所用之鑰匙一支（九十年度保管字第二七
      ０號）扣案可證。
    (2)對被告辯解之判斷：
      被告壬○○另辯稱所查獲如附表二編號四三號所示原ＨＳ－四六九八號自小
        客車所懸掛ＡＯ－一八四二號車牌二片及車內查獲之庚○○持有之ＡＪ－一
        五九五號汽車行照非其所竊得，伊不知道哪裡來的云云，惟此部分業據被告
        壬○○於本院調查中供稱：「（問：在九十年二月十五日十三時三十分許，
        在宜蘭縣冬山鄉○○路？（提示並告以要旨四０五號前，為警當場查獲其駕
        駛如附表二編號四三號所示懸掛ＡＯ－一八四二號車牌（原ＨＳ－四六九八
        號）之贓車後，循線追查而查獲本案，車牌係何人變造的？（提示）是我變
        造的（按應係改掛之意）。」等語（見本院卷第一一六頁、第一四六頁），
        復經被害人陳鴻雁、庚○○ (附表二編號四四、四五) 指訴失竊情節甚詳，
        並有贓物認領保管單二紙附卷可參，此等贓物既係在被告壬○○行竊之汽車
        上查獲，被告壬○○亦無法指出來源，空言否認非其所竊云云，顯不足採。
      被告壬○○於原審審理中供稱：扣按之鑰匙一支是我借的，我是用這之鑰匙
        去偷車，我忘記他的名字，外號叫阿凸（見原審卷第一三０頁），於本院審
        理中供稱：附表二所示四十三號是我朋友綽號阿凸給我汽車鑰匙的，綽號阿
        凸要我去宜蘭三星鄉○○街四十九號前的路邊騎樓下偷的，是在本案案發前
        二個星期前，在九十年二月初阿凸要我去偷的，我就在九十年二月十五日十
        三時三十分許，在宜蘭縣冬山鄉○○路四０五號前為警當場查獲其駕駛如附
        表二編號四三號所示懸掛ＡＯ－一八四二號車牌（原ＨＳ－四六九八號），
        之後就被警查獲（見本院卷第一０四頁、第一三六頁），並有查獲該車足佐
        ，被告壬○○確有附表二所示四十三號之竊盜犯行，應可認定，被告壬○○
        事後翻異稱：是綽號「阿凸」將車鑰匙交給伊，「阿凸」有跟伊說車子的大
        概位置，伊就去開車，是伊拿「阿凸」給的鑰匙去開，然後就把ＨＳ四六九
        八的車子開走云云，無非卸責之詞，不足採信。
      被告壬○○於本院審理中另辯稱：附表二編號三十四號、三十五號是我做的
        ，至於其他的都不是我做的，因我在八十八年五月間入監，在八十九年十月
        間滿期出獄，之後第一次在八十九年十二月二十六日有被警查獲，第二次又
        在九十年二月十五日為警查獲，我才剛出獄不久，我不可能作那麼多案子，
  我自已也有一部車子，我不需要偷那麼多車子或機車，當時是宜蘭縣警局的
        三組警員說要是我承認的話，說已跟檢察官講好的，說我不會被判保安處分
        強制工作，結果我被判保安處分強制工作才上訴的，警察是沒有對我刑求云
        云（見本院卷第一三六頁），惟：被告壬○○於偵查及原審調查時即已坦承
        於附表二編號一至四三號所示之犯行，且查：
        Ａ、證人即宜蘭縣警察局三星分局刑事組偵查員丙○○於本院調查中證稱：
        原審附表二的編號四十、四十一、四十二是宜蘭縣警察局三星分局偵辦的，
        編號四十、四十一號被害人並沒有報案失竊的紀錄，是我們到現場查證才知
        道的，三星鄉○○路七十三號、八十二號是被告壬○○的鄰居，是我們在偵
        查中借提被告壬○○講的，並有帶被告壬○○去查證過，當時我們到現場查
        證時，被告壬○○還不好意思下車，被告壬○○他說這些鄰居、長輩所以不
        敢下車，當時三星鄉○○路七十三號被害人士陳庭懷，陳庭懷的後門有被破
        壞鋁門窗進入偷竊的，有偷硬幣六百餘元、古玉一個、金戒指一個、還有脫
        水機與被告壬○○的自白相同，被告壬○○有說他什麼東西都偷，而編號四
        十一是三星鄉○○路八十二號被害人沈清連的住處，當時門都沒有關，被告
        壬○○是趁被害人住處沒有關門進去偷竊的，被害人自已還不知道被竊，是
        帶被告壬○○到被害人家查證時，被害人才知道有失竊二千多元，因被害人
        家裡當時很亂沒有整理，也不知道有被竊的事情發生，而編號四十二號在三
        星鄉○○路九二之四號被害人江月英有報案失竊一萬六千元，我們也是經被
        告壬○○查證才知道這件事情的，當時是被告壬○○要求我們三星分局刑事
        組借提他出去查證的，我們不需要去灌水，也沒有刑求的必要，警訊筆錄是
        依照被告壬○○的自由意識陳述而記載的（見本院九十一年二月七日訊問筆
        錄）；
        Ｂ證人即宜蘭縣警察局三星分局刑事組偵查員癸○○於本院調查中證稱：警
        訊筆錄是依照被告壬○○的自由意識陳述而記載的，我們不需要去灌水，也
        沒有刑求的必要，編號四十、四十一號被害人並沒有報案，在我們警局的內
        規，被害人沒有報案就沒有績效可以計算，所以這些案件我們沒有灌水或刑
        求的必要（見本院九十一年二月七日訊問筆錄）；
        Ｃ證人即宜蘭縣警察局蘇澳分局刑事組偵查員戊○○於本院調查中證稱：原
        審附表二的編號三十八、三十九是我們宜蘭縣警察局蘇澳分局偵辦的，這二
        件都有事先報案，是我們擴大偵辦的時候，是在檢方偵查中，我們借提被告
        壬○○到現場去查證的，因被告壬○○都在我們宜蘭縣蘇澳、羅東一帶有犯
        案，我們就將以前報案資料調出來看併予查證，且被告壬○○的陳述與被害
        人所述都一樣，原審附表二的編號三十八、三十九行竊的方法都是被告壬○○自白，我們沒有刑求的必要，警訊筆錄是依照被告壬○○的自由意識陳述
        而記載的（見本院九十一年二月七日訊問筆錄）；
        Ｄ證人即宜蘭縣警察局刑警隊偵查員寅○○於本院調查中證稱：原審附表二
        的編號一到二十二是我們宜蘭縣警察局刑警隊偵辦的，被告在押借提偵辦是
        不能記功嘉獎的，要現場查獲才能記功嘉獎，被告壬○○在偵查中，我們向
        檢方借提查證的，被告壬○○說他要行竊之前會先偷機車，方便可以到行竊
        現場查看地形地物，機車騎到沒有油就會丟棄，在另行偷竊別輛的機車再看
        作案目標準備行竊用，編號一到十二號是被告壬○○偷竊機車，被害人有報
        案，編號十三號被害人也有報案，被告壬○○這次是偷小客車，但編號十四
        到二十二號被害人就沒有報案，是被告壬○○自已自白的，經過我們查證屬
        實，被告壬○○他說他都是凌晨去偷竊被害人的財物，與被害人失竊物品的
        陳述與被告壬○○供述相符，警訊筆錄是依照被告壬○○的自由意識陳述而
        記載的等語（見本院九十一年二月七日訊問筆錄）；
        Ｅ證人即宜蘭縣警察局羅東分局偵查員辛○○於本院調查中證稱：羅東分局
        計破獲十七件，其中子○○所涉二件均為當場查獲並取獲贓物，另壬○○坦
        述犯案十五件（即附表二編號二十三至編號三十七），其中被害人李訓界、
        游水旺、陳錫泉、林榮端、巳○○、林美女、蔡焰純、卯○○、陳百豐等人
        均有取獲贓物，被害人丑○○、丁○○、謝漢源、林志遠等人指證明確，並
        為被告壬○○所坦承，被害人邱秀娥、曾忠義部分，亦是被告壬○○坦承犯
        案，帶同警方前往犯案地點查證無訛（見本院九十一年二月七日訊問筆錄）
        。綜上所述，附表二所示物品為被告壬○○所竊，訊之被告壬○○亦供承伊
        自己坦白承認，警察沒有對伊刑求，警察也有帶伊到現場查證，也有承認是
        伊做的等語，其犯行至堪明確。被告壬○○嗣後翻異，要無足採。
  ４、被告壬○○與同案被告子○○共同竊盜部分：
      被告壬○○夥同子○○，於八十九年十二月十八日凌晨三時許夜間，由子○○
      負責把風，壬○○先自游秀游秀琴、邱文男位在宜蘭縣宜蘭市○○路一之一號
      住處屋外之機車上竊得掛於機車上之大門鑰匙，持該鑰匙開啟屋門侵入，續在
      屋內桌上竊得游秀琴、邱文男所有之鑰匙二串及ＭＯＴＯＲＯＬＡ牌ＣＤ九二
      八型行動電話一支後，壬○○、子○○以所竊得之上開鑰匙分別開啟游秀琴、
      邱文男所有停在前述住處屋外之Ｔ九－五六七二號及ＩＱ－一六五七號自小客
      車而竊取之，由壬○○先駕駛ＩＱ－一六五七號自小客車交在附近守候之子○○，後返回上開地點駕駛Ｔ九－五六七二號自小客車各自開離現場等情，業據
      被告壬○○於警訊、偵查及本院調查中供承不諱（見九十年度偵字第一二二號
      偵查卷、本院卷第一三九頁、第一０五頁、第一一七頁、第一四六頁），同案
      被告子○○亦供承自已也有開車前去，Ｔ九－五六七二號自小客車係由被告壬○○所駕駛，伊是駕駛ＩＱ－一六五七號的自小客車離開等詞（見本院卷第一
      四六頁、本院九十一年二月七日訊問筆錄）），又前述鑰匙二串、自小客車二
      輛及行動電話一支被竊之事實，復據被害人游秀琴、邱文男指訴甚詳，並有贓
      物認領保管單二紙、車輛竊盜、車牌失竊資料個別查詢報表查詢車輛認可資料
      二紙在卷可參，被告壬○○否認竊得ＭＯＴＯＲＯＬＡ牌ＣＤ九二八型行動電
      話一支，然此部分業據被害人游秀琴、邱文男指訴在卷（見九十年度偵字第一
      二二號偵查卷宗），所辯均不足採。另被告子○○辯稱未與被告壬○○共同竊
      車，車子是向被告壬○○借的，壬○○所竊云云，然查：除被告壬○○前述甚
      詳之外，證人許雪貞於警訊時亦證述：我未曾看過被告子○○使用過Ｒ四－七
      一一三號車牌（原Ｔ九－五六七二號）之自小客車，但是四、五天前他曾打電
      話要我跟壬○○講他要那部車，還說什麼車子開去那麼多天，害他出門得用走
      的，太沒意思了等語，參酌被告子○○之語氣，足證被告子○○對於被告壬○○使用之Ｔ九－五六七二號（已懸掛Ｒ四－七一一三號車牌）汽車有共同參與
      竊盜之犯行，且被害人游秀琴、邱文男係失竊二部汽車，顯非被告壬○○一人
      所能駛離，益證被告壬○○所稱係與被告子○○共同竊盜等語堪予採信，被告
      子○○辯稱均屬卸責之詞，不足採信。
  ５、綜上所述，被告壬○○於附表一、二及事實二所在時地行竊，事證極為明確，
      犯行均堪認定，應予依法論科。
（三）論罪：
      查螺絲起子係屬頂端尖銳之鐵製物品，客觀上對於人之生命、身體安全具有危
      險性，核屬凶器。核被告壬○○所為，係犯刑法第三百二十條第一項之竊盜罪
      、第三百二十一條第一項第一款於夜間侵入住宅竊盜罪、第三百二十一條第一
      項第一款、第二款毀壞門扇於夜間侵入住宅竊盜罪、第三百二十一條第一項第
      一款、第二款、第三款攜帶凶器毀損安全設備於夜間侵入住宅竊盜罪（即附表
      二編號三九號犯行部分）。被告壬○○就事實二所犯係刑法第三百二十一條第
      一項第一款之竊盜部分，與被告子○○有犯意聯絡、行為分擔，應論以共同正
      犯。至於附表十六、十八部分，係被告壬○○單獨所犯，並無證據足以證明係
      被告壬○○與陳延宗共犯，公訴人認係被告壬○○與陳延宗共同行竊，尚有未
      洽。被告壬○○所為多次竊盜犯行，時間緊接、手法相同、觸犯基本構成要件
      相同之罪名，顯係基於概括犯意為之，應依連續犯規定論以攜帶凶器毀損安全
      設備於夜間侵入住宅竊盜之一罪（即附表二編號三九號犯行部分），並加重其
      刑。其所為攜帶凶器毀損安全設備於夜間侵入住宅竊盜罪與已判決確定之行使
      變造特種文書罪之間，犯意個別、行為互殊，應予分論併罰。公訴意旨雖未敘
      及被告壬○○所犯如附表一、附表二編號二三號至編號四五號所示之竊盜犯行
      ，然犯罪事實一部起訴者，其效力及於全部，如附表一、附表二編號二三號至
      四五號所示之竊盜犯行，與前揭論罪科刑部分有連續犯之裁判上一罪關係，已
      見前述，本院自應併予審理，附此敘明。
（四）撤銷改判之理由：
      原審就被告壬○○被訴竊盜部分予以論罪科刑，固非無見，惟：
  １、附表一編號二所示Ｑ三─二四八九號車子係被告壬○○所竊，原審未併予審究
      ，不無違誤。
  ２、被告壬○○於附表二所為，係犯刑法第三百二十條第一項之竊盜罪、第三百二
      十一條第一項第一款於夜間侵入住宅竊盜罪、第三百二十一條第一項第一款、
      第二款毀壞門扇於夜間侵入住宅竊盜罪、第三百二十一條第一項第一款、第二
      款、第三款攜帶凶器毀損安全設備於夜間侵入住宅竊盜罪（即附表二編號三九
      號犯行部分），原審認係犯刑法第三百二十條第一項、刑法第三百二十一條第
      一項第一、二、三款竊盜罪，尚有未洽。
  ３、原審以被告壬○○與子○○於是事實二所示時地共同竊盜，惟就壬○○如何侵
      入住宅未加認定，另就竊取屋外之Ｔ九－五六七二號及ＩＱ－一六五七號自小
      客車之態樣，認定與事實不符，不無違誤。
  ４、被告壬○○就事實二所犯刑法第三百二十一條第一項第一款之竊盜部分，固與
      同案被告子○○有犯意聯絡、行為分擔，應論以共同正犯。惟被告壬○○所為
      多次竊盜犯行，依連續犯規定應論以攜帶凶器毀損安全設備於夜間侵入住宅竊
      盜之一罪（即附表二編號三九號犯行部分），非壬○○與同案被告子○○共犯
      之前開竊盜罪，原審於主文宣示「壬○○共同連續攜帶凶器毀損安全設備於夜
      間侵入住宅竊盜」，顯有違誤。
  ５、又被告壬○○係經九十年二月十五日後再入獄執行，是有關附表二編號、
      部分被告犯行時間，應係同年月十五日前某日，原審僅載同年月某日，亦有不
      當。
  被告壬○○上訴意旨否認部分犯罪，指摘原判決不當，固無理由，惟原判決既有可
  議，自應由本院予以撤銷改判。
（五）科刑及其審酌事項：
  １、查被告黃志前於八十八年間，因竊盜及施用毒品案件經台灣桃園地方法院判處
      應執行有期徒刑七月確定，甫於八十九年九月三十日縮刑期滿而執行完畢，於
      同年十月一日出監，此有台灣高等法院檢察署刑案紀錄簡覆表及在監在押資料
      表在卷可憑，其於五年內再犯本件有期徒刑以上之罪，為累犯，應依刑法第四
      十七條規定加重其刑，並就攜帶凶器毀損安全設備於夜間侵入住宅竊盜罪部分
      遞加重其刑。
  ２、爰審酌爰審酌被告壬○○年輕力壯，不務正業，行竊之次數甚鉅、竊得財物之
      價值、坦承部分犯行及犯罪後態度等一切情狀，量處如主文第二項所示之刑。
      又被告壬○○自八十年間因麻醉藥品管理條例案件，經本院判處有期徒刑一年
      六月，緩刑四年確定起；於八十四年間復因竊盜及麻醉藥品管理條例案件，均
      經原審分別判處有期徒刑七月確定；於八十五年間仍因藥事法案件，經原審判
      處有期徒刑十月確定；於八十八年間又因竊盜及施用毒品案件，經台灣桃園地
      方法院判處有期徒刑七月確定；再於八十九年間因竊盜及贓物案件，甫於八十
      九年十月二十五日經本院判處應執行有期徒刑一年六月確定，此有前述台灣高
      等法院檢察署刑案紀錄簡覆表可資參照，然均不知悔悟，旋即再犯本案多次竊
      盜犯行，其自八十年起一再犯罪，足認有犯罪習慣，且其劣習幾經刑罰處遇猶
      未能滌除，本院認為應依竊盜犯贓物犯保安處分條例第三條第一項第一款及第
      五條第一項前段之規定，諭知於刑之執行前，令入勞動場所強制工作三年，以
      矯正其惡習。
（六）沒收：
  １、扣案之鑰匙二支（八十九年度保管字第一五一四號）及鑰匙一支（九十年度保
      管字第三八五號），同案被告子○○否認為其所有供行竊之工具，復無證據證
      明為同案被告子○○所有或被告壬○○所有供犯罪所用之工具，爰不併予宣告
      沒收，附此敘明。
  ２、又扣案之鑰匙一支（九十年度保管字第二七０號），被告壬○○否認為其所有
      供稱係綽號「阿凸」所交付，復無證據足以證明係被告壬○○所有供犯罪所用
      之工具，爰不另予宣告沒收，附此敘明。
二、被告壬○○被訴收受贓物（Ｒ四－七一一三號車牌）部分：
（一）公訴事實：
      被告壬○○另基於收受贓物之犯意，將自不詳姓名年籍之人處所收受之Ｒ四－
      七一一三號車牌（係林清山於八十八年五月二十二日六時許，在宜蘭縣宜蘭市
      ○○路上失竊）懸掛在原Ｔ九－五六七二號之自小客車上，嗣後明知其中一面
      Ｒ四－七一一三號車牌已遭借用該車之不詳姓名年籍之人變造為Ｒ四－七一一
      八號，仍任其懸掛在上加以行使，足以生損害於公路主管機關對於汽車牌照管
      理之正確性（被告壬○○行使變造特許證部分，業據原審判決有期徒刑三月確
      定），並將原Ｔ九－五六七二號車牌丟棄在宜蘭縣三星鄉○○路四七號屋簷下
      ，因認被告壬○○涉犯刑法第三百四十九條第項之收受贓物罪嫌。
（二）起訴論據及上訴人即被告壬○○涉之辯解：
      公訴人認被告壬○○涉犯上開收受贓物罪嫌，無非以被告壬○○之供述為據。
      訊之被告壬○○堅詞否認有收受Ｒ四－七一一三號車牌贓物之犯行，辯稱：Ｒ
      四─七一一三號車牌，係伊於八十九年間在朝代大樓騎樓的花台附近撿到的，
      伊在該大樓將其中一塊改為Ｒ四─七一一八號掛在Ｔ九─五六七二號車子的後
      面，另一面Ｒ四七一一三的車牌掛在車子的前面，將Ｔ九五六七二的車牌就丟
      棄在宜蘭縣三星鄉○○路四七號屋簷下等語。
（三）本院之判斷：
  １、被告壬○○於偵查及原審調查中即已坦承Ｒ四－七一一三號及Ｒ四－七一一八
      號車牌（原為Ｒ四－七一一三號）係伊在五結鄉朝代大廈附近撿的（見九十年
      度偵字第一二二號卷，原審卷第九十一頁、第一二九頁），本院調查中復確切
      供稱：「（問你有收受贓物Ｒ四七一一八的車牌？）我沒有收受贓物，車大牌
      有二塊是Ｒ四七一一三，是我在八十九年間朝代大樓裡面的花台裡面撿到的，
      當時撿到車牌時上面都沒有漆，是我在車牌上面上漆的，其中一塊我改為Ｒ四
      七一一八，是我在大樓裡面改的，因我的朋友「阿昌」住在朝代大樓裡面，所
      以我就在裡面上漆的，事後我有帶警察去照相，原來的車牌我寄放到我朋友的
      屋簷下，他不知道，我是掛在Ｔ九－五六七二號車子上面，而Ｔ九五六七二我
      丟棄在宜蘭縣三星鄉○○路四七號屋簷下，不是寄放，案發後警察帶我去起出
      交給檢察官。Ｒ四─七一一三的車牌，我改為Ｒ四─七一一八的車牌，但我只
      有改一面車牌。」等語（見本院九十一年二月七日訊問筆錄），又稱：「原Ｔ
      九－五六七二號的車子是我偷的，我將車牌改掛為Ｒ四七一一八，掛在前面的
      車牌Ｒ四七一一三我改掛為Ｒ四七一一八，但後面車牌我並沒有改掛，我是為
      了要以逃避警察的追緝。」（見本院九十一年二月七日訊問筆錄），而警方復
      依被告壬○○之供述，在其住處附近之宜蘭縣三星鄉○○村○○路四七號屋簷
      下尋獲棄置之Ｔ九－五六七二號車牌二片（見九十年度偵字第一二二號卷），
      顯見被告壬○○所供Ｒ四─七一一三車牌係其於上開時地拾獲，而非收受他人
      交付之贓物，應可認定。
  ２、至於被告壬○○於警訊時雖陳稱：這輛車給很多人使用過，我不知道Ｒ四－七
      一一三號車牌之來源云云（見警卷第二頁、九十年度偵字第一二二號卷），原
      審審理及本院調查中初訊時亦曾供稱：車子曾給其他人用過，後來還回來時有
      一片就變成Ｒ四－七一一八號，伊沒有變造云云（見原審卷第一二九頁、本院
      卷第一三五頁、九十一年二月二十六日訊問筆錄），惟於本院最後調查中坦承
      車牌確實是伊變造的，原來是Ｔ九五六七二的車牌，拿Ｒ四－七一一三號一面
      ，將三改為八，變造為Ｒ四七一一八號的車牌，此部分被告子○○都沒有參與
      （見本院卷第一一八頁、第一三五頁、第一四四頁、第一四七頁），不是借用
      車子的人變造的，伊所說的是附表二編號四十三號，該車伊偷來時車牌原來是
      ＨＳ－四六九八號，但車子伊借朋友，還回來時，已懸掛ＡＯ－一八四二號車
      牌等語（見本院九十一年二月七日訊問筆錄、九十一年二月二十六日訊問筆錄
      ），徵諸附表二編號四十三號所示ＨＳ－四六九八號自小客車，為警查獲時，
      確有懸掛ＡＯ－一八四二號車牌之情事，被告壬○○行竊多起，記憶難免不清
      ，上開所述，應屬可信。
（四）此外，復查無其他積極證據足以證明被告壬○○就此部分涉有收受贓物罪行，
      顯不能證明被告壬○○犯有收受贓物之罪，自應諭知無罪之判決。原審不察，
      就被告壬○○被訴收受贓物予以論罪科刑，顯有未洽。被告壬○○就此部分上
      訴，否認犯罪，為有理由，應由本院予以撤銷改判。按刑事訴訟審判之目的，
      在於認定刑罰權之存在與否及其範圍，對一被告起訴之全部事實，究為單一刑
      罰權之一罪（包括事實上一罪暨含實質上及裁判上一罪之法律上一罪），或為
      複數刑罰權之數罪，自應視法院審認之結果為斷，並不受起訴主張之拘束，故
      檢察官就被告全部犯罪嫌疑事實以可分之數罪起訴者，法院就該全部事實審理
      結果，亦可能認定為具有不可分性之一罪，而為合一之判決，反之，檢察官就
      被告全部犯罪嫌疑事實以不可分性之一罪起訴者，法院就該全部事實審理結果
，亦可能認定為可分之數罪，而為數罪之判決，另檢察官就被告全部犯罪嫌疑
      事實以裁判上一罪起訴，法院就該全部事實審理結果，認如構成犯罪，為可分
      之數罪，而其中起訴之部分行為不構成犯罪，即與起訴有罪之部分無裁判上一
      罪之可言，自應另為無罪之諭知。本件公訴意旨認被告壬○○所犯收受贓物罪
      與行使變造特種文書罪之間，係牽連犯之裁判上一罪關係，然依起訴事實所載
      ，被告壬○○係先自不詳年籍姓名之人處收受贓物（即Ｒ四－七一一三號車牌
      二面）懸掛在竊得之車上，輾轉將該車借予不詳之人使用後，見其中一面Ｒ四
      －七一一三號車牌已遭他人變造為Ｒ四－七一一八號後仍予以懸掛行使，並非
      收受贓物之初其中一面即已遭他人變造復持以行使，是被告壬○○應係另行起
      意行使變造特種文書，核與收受贓物犯行之間無牽連犯關係，為可分之數罪，
      而其中起訴收受贓物部分，經本院審理結果並不構成犯罪，業如前述，衡諸上
      開意旨，自應就壬○○被訴收受贓物罪部分為無罪之諭知。
（五）至於被告壬○○所拾獲之Ｒ四－七一一三號車牌二面，其地點係朝代大樓騎樓
      的花台裡面，應非遺失物，而係離本人所持有之物，所犯刑法第三百三十七條
      之侵占罪，核與已起訴之行使變造特許證間具有裁判上一罪之牽連關係，惟未
      據起訴，而已起訴之行使變造特許證部分，業據判決確定在案，侵占犯行自非
      本院所得審究，併予敘明。
三、被告壬○○被訴其餘竊盜免訴部分：
（一）公訴意旨另以被告壬○○於八十三年十一月間某日凌晨，前往宜蘭縣三星鄉○○路一三八號，破壞住處門窗侵入屋內竊得朱萬賜所有長壽煙二大箱及硬幣數
      百元，因認被告此部分亦涉犯刑法第三百二十一條第一項第一、二款之竊盜罪
      名等語。
（二）按案件曾經判決確定者，應諭知免訴判決。刑事訴訟法第三百零二條第一款定
      有明文。經查：被告壬○○曾於八十四年八月三日因竊盜案件經原審以八十四
      年訴字第一五九號判處有期徒刑七月確定，經查該案係被告壬○○於八十四年
      三月十四日凌晨一時許，至宜蘭縣蘇澳鎮○○路一二四號林黃月英所經營平時
      有人居住之榮發雜貨店建築物，自屋後未上鎖之鐵門侵入，竊取香煙共一百四
      十四條，有該判決附卷足憑。公訴意旨所指訴被告壬○○於該案判決確定前之
      此部分竊盜犯行，其犯罪時間為八十三年十一月間某日，時間緊接，所竊物品
      均屬菸類，核與該案有連續犯之裁判上一罪關係，既已經判決確定，原審為免
      訴判決之諭知，於法自無不合。檢察官上訴意旨以此部分竊盜犯行與該案無連
      續犯之裁判上一罪關係，指摘原判決不當，為無理由，應予駁回。
四、被告壬○○被訴持有改造手槍及子彈部分：
（一）公訴意旨另以被告壬○○被查獲駕駛如附表二編號四三號所示懸掛ＡＯ－一八
      四二號車牌（原ＨＳ－四六九八號）之贓車上，亦扣得具有殺傷力之手槍一支
      及改造子彈一顆，因認被告壬○○另涉犯槍砲彈藥刀械管制條例第十一條第四
      項、第十二條第四項之罪嫌等語。
（二）按犯罪事實應依證據認定之，無證據不得推定其犯罪事實；又不能證明被告犯
      罪者，應諭知無罪之判決。刑事訴訟法第一百五十四條、第三百零一條第一項
      分別定有明文。又事實之認定，應憑證據，如未能發現相當證據，或證據不足
      以證明，自不能以推測或擬制之方法，為裁判基礎（最高法院四十年台上字第
      八六號判例參照）。
（三）公訴人認被告壬○○涉犯持有槍彈罪嫌，係以係在其駕駛懸掛ＡＯ－一八四二
      號車牌（原ＨＳ－四六九八號）之贓車上查獲槍彈，而該槍彈經內政部警政署
      刑事警察局鑑定均有殺傷力，為其依據。
（四）訊據被告壬○○堅決否認涉有持有槍彈之犯行等語，於原審調查中辯稱：當時
      陳延宗原本坐我開的那輛贓車後座，但是警察來時沒有找到他，在警局作筆錄
      時，警察說在後座查獲槍彈，我說我不知情，我打電話叫陳延宗來，他不願意
      來，我與我女友曾在查獲前一、二天看到他拿槍過，槍是他的他不來認，我就
      很生氣，所以我才會在警訊時說他有跟我去做竊盜案件，實際上他沒有與我共
      同去偷過，全部是我自己做的，後來他知道之後就很生氣說槍彈是我的，但槍
      彈確實是陳延宗所有的等語（見原審卷第九十二頁），於本院調查中供稱：「
      如原審附表二編號四十三號所示，車子是我偷竊而來的，但槍及子彈是陳延宗
      的，我車子偷到後，有將車子借給陳延宗，結果我們有約到宜蘭縣冬山鄉○○
      路四０五號見面，我與許雪貞與陳延宗事前有去買安非他命，結果開車回來後
      被警查獲的，那一部車，我竊盜後有借給陳延宗開過，槍枝子彈是陳延宗放在
      後座的。」（見本院九十年十二月二十日訊問筆錄）。被告陳延宗於原審亦陳
      稱：扣按之改造手槍一支、子彈一顆是我買來的：：那槍彈確實是我在八十四
      年左右在羅東鎮向外號「阿狗」以三萬元買的，我買來好玩沒有拿來犯案，我
      當時是放在車子（原ＨＳ－四六九八號，懸掛ＡＯ－一八四二號車牌）後座沒
      錯，我本來是要承認持有槍彈，但是因為我做筆錄時，警察說壬○○咬我跟他
      一起去偷東西，我氣不過才會反說槍彈是他的，實際上是我的等語（見原審卷
      第九十四頁、第一三０頁）。查被告壬○○與被告陳延宗所述相符，且持有槍
      彈之刑度較竊盜之刑度為高，衡情被告陳延宗無須袒護被告壬○○而自認持有
      槍彈之事實。該槍彈既為被告陳延宗所持有，而非被告壬○○持有，此外，復
      無其他積極證據足以證明被告壬○○有此部份之犯行，原審就此部分為被告壬○○無罪判決之諭知，於法自無不合。檢察官上訴意旨仍執陳詞指摘原判決不
      當，為無理由，應予駁回。又被告壬○○聲請再行訊問證人陳延宗及許雪貞，
      待證事項無非是扣按之改造手槍一支、子彈一顆係陳延宗所購買而置於所竊附
      表二編號四十三號之車上，本院認此部份事證已明，核無贅予傳訊之必要，併
      予敘明。
五、被告子○○被訴行使變造特許證部分：
（一）公訴意旨另以被告子○○與被告壬○○二人有共同行使變造之車牌，而認被告
      子○○亦涉犯刑法第二百十六條行使同法第二百十二條之變造特種文書罪嫌。
（二）公訴人認被告子○○涉犯行使變造特種文書罪嫌，係以被告子○○與被告壬○○共同竊盜之贓車中（原Ｔ九－五六七二號自小客車）為警查獲有懸掛Ｒ四－
      七一一八號之變造車牌，為其依據。
（三）訊據被告子○○堅決否認涉有行使變造車牌之犯行，辯稱：Ｒ四七一一三車牌
      改造為七一一八車牌的事情伊都不知道，不是伊做的，是被告壬○○做的，伊
      沒有收受贓物，也沒有變造車牌等語（見本院卷第一一六頁、第一三五頁、第
      一三六頁、第一四五頁）。
（四）經查：被告子○○固與被告壬○○共同竊得Ｔ九－五六七二號及ＩＱ－一六五
      七號自小客車，然Ｔ九－五六七二號自小客車係由被告壬○○所駕駛使用，被
      告子○○則係駕駛ＩＱ－一六五七號自小客車，二人並未基於共同犯意，而係
      各自將車牌拆下換上所收受贓物之車牌，懸掛Ｒ四－七一一八號變造車牌（原
      Ｔ九－五六七二號自小客車）之自小客車始終未交由被告子○○使用，且據被
      告壬○○於本院審理中所供：變造Ｒ四－七一一八號車牌的部分我沒有意見，
      原來是Ｔ九五六七二的車，我有將Ｒ四－七一一三號一面變造為Ｒ四七一一八
      的車牌，此部分被告子○○都沒有參與（見本院卷第一三五頁、第一四四頁）
      ，又稱：變造Ｒ四七一一三號車牌，被告子○○都沒有參與，也不知情等語（
      見本院九十一年二月二十六日訊問筆錄），是不能單憑該車係由被告子○○與
      被告壬○○共同竊得，即推論被告子○○亦有使用已懸掛上述變造車牌之贓車
      而論其涉有行使變造特種文書之犯行。公訴意旨亦未說明有何證據足以認定被
      告子○○有共同行使變造特種文書之罪嫌，復查無其他積極證據可資證明被告
      子○○此部分之犯行，無法證明被告此部分犯罪，原審就此部分諭知被告子○○無罪判決，於法並無不合。檢察官上訴意旨以被告壬○○供認其與被告子○○共同竊盜（原審亦同此認定），證人許雪貞亦指證被告子○○以電話要贓車
      使用，同案被告沈振泰也指稱該贓車是被告壬○○、子○○共同開過去借他的
      ，被告子○○空口否認，不足採信云云，指摘原判決不當，惟該Ｒ四－七一一
      八號車牌係被告壬○○單獨變造，被告子○○未曾參與，亦不知情，業據被告
      壬○○供述甚明，該贓車縱係被告子○○共同竊盜，亦出借同案被告沈振泰使
      用，亦不足為被告子○○有行使變造車牌之犯行，檢察官之上訴為無理由，應
      予駁回。至於被告子○○被訴於八十九年十一月間，變造甲○○身分證，犯有
      刑法第二百一十二條變造特種文書罪，已判決確定，而被訴於八十九年十二月
      間行使變造車牌，客體不同，用途亦異，縱使均構成犯罪，亦非出於概括之犯
      意為之，矧原審認被告子○○此部份無罪，即無與起訴有罪之變造甲○○身分
      證部分具有裁判上一罪之連續犯關係可言，原審另為無罪之諭知，尚無不當，
      併予敘明。
據上論斷，應依刑事訴訟法第三百六十九條第一項前段、第三百六十四條、第二百九
十九條第一項前段、第三百零一條第一項、第三百六十八條，刑法第五十六條、第三
百二十一條第一項第一、二、三款、第四十七條，竊盜犯贓物犯保安處分條例第三條
第一項第一款、第四條、第五條第一項前段，判決如主文。
本案經檢察官沈明彥到庭執行職務。
中    華    民    國      九十一  年        三      月      二十二      日
                              臺灣高等法院刑事第二十二庭
                                  審判長法  官  許  正  順
      法  官  林  明  俊
                                        法  官  邱  同  印
右正本證明與原本無異。
被告壬○○被訴持有改造手槍及子彈部分如不服本判決應於收受送達後十日內向本院
提出上訴書狀，其未敘述上訴之理由者並得於提起上訴後十日內向本院補提理由書（
均須按他造當事人之人數附繕本）。
其餘不得上訴
                                        書記官  莊  昭  樹
中    華    民    國      九十一  年        三      月      二十二      日
附錄：本判決論罪科刑法條全文
刑法第三百二十條第一項
意圖為自己或第三人不法之所有，而竊取他人之動產者，為竊盜罪，處五年以下有期
徒刑、拘役或五百元以下罰金。
刑法第三百二十一條第一項第一款、第二款、第三款
犯竊盜罪而有左列情形之一者，處六月以上五年以下有期徒刑：
一、於夜間侵入住宅或有人居住之建築物、船艦或隱匿其內而犯之者。
二、毀越門扇、牆垣或其他安全設備而犯之者。
三、攜帶兇器而犯之者。
附表一（被告壬○○單獨竊盜部分）
┌──┬─────┬───────┬─────┬───┬─────┬───┐
│編號│行竊時間  │行竊地點      │行竊方式  │被害人│竊得財物│其他  │
│    │          │              │          │      │          │      │
├──┼─────┼───────┼─────┼───┼─────┼───┤
│    │八十九年十│冬山鄉○○路六│汽車鑰匙未取己○○│Ｑ三－二四│已查獲
│    │一月下旬某│九巷三號前    │下，啟動車輛      │八九號自小│      │
│    │日        │              │竊取之。          │客車      │      │
├──┼─────┼───────┼─────┼───┼─────┼───┤
